【裁判字號】    97,交抗,124
【裁判日期】    970609
【裁判案由】    聲明異議
【裁判全文】
臺灣高等法院臺南分院交通事件裁定     97年度交抗字第124號
抗 告 人即
聲明異議人  甲○○
上列抗告人因聲明異議案件，不服臺灣雲林地方法院中華民國97
年5月7日裁定（97年度交聲字第62號）提起抗告，本院裁定如下
：
    主  文
抗告駁回。
    理  由
一、本件聲明異議及抗告意旨略以：抗告人即聲明異議人甲○○
    於民國97年2月3日上午10時35分許，駕駛車號T8-4883號自
    小客車，行經雲林縣褒忠鄉○○路與自強路口時，為綠燈閃
    燈，警員指稱伊闖紅燈，而開單舉發，其不服原裁處提起聲
    明異議，經原審駁回，而提起抗告。其補具抗告理由謂：抗
    告人通過停止線時為綠燈，而員警稱係紅燈，故推估其通過
    路口時可能係綠燈最後一秒時通過，因該路口未設立紅綠燈
    倒數計秒，其無從判斷即將轉為紅燈之時間，且此路口停止
    線至對面馬路約有40公尺以上之距離，抗告人當時目視綠燈
    而行，不知通過時即將轉為黃燈，而未在黃燈三秒後通過，
    員警可能誤判為闖紅燈。且員警攔查地點並非在中正路與自
    強路口旁，而是在中正路上麵包店之巷子旁，此地點距離停
    止線約有110公尺以上之遠，實難清楚看到，且附員警所稱
    親眼所見外，無何積極證據佐證等語。
二、按汽車駕駛人，行經有燈光號誌管制之交岔路口闖紅燈者，
    處新臺幣（下同）1,800元以上5,400元以下罰鍰，道路交通
    管理處罰條例第53條第1項定有明文。且汽車駕駛人駕駛汽
    車違反道路交通管理處罰條例第53條規定者，除應依原條款
    所規定之罰鍰處罰外，並記違規點數3點，同條例第63條第1
    項第3款亦有明文。
三、經查：
（一）抗告人承認有於97年2月3日上午10時35分許，駕駛車號T8
      -4883號自小客車，行經雲林縣褒忠鄉○○路與自強路口
      之事實，並有雲林縣警察局雲警交字第KAE058958號舉發
      違反道路交通管理事件通知單、雲林縣警察局虎尾分局97
      年3月11日雲警虎交裁字第097002871號函文在卷可稽（見
      原審卷第4、7頁），是抗告人於上開時間，駕車行經雲林
      縣褒忠鄉○○路與自強路口之事實應堪認定。
（二）抗告人雖否認於上開時、地有闖紅燈之行為。然查抗告人
      確有上開違規事實，有前揭舉發違反道路交通管理事件通
      知單（其上載明闖紅燈直行，並經甲○○簽章）及雲林縣
      警察局虎尾分局函文各1份在卷足憑外，並經證人即當日
      執行勤務舉發本件違規之警員嚴殷志於原審到庭結證稱：
      本件違規是我舉發的，當天是執行交通稽查勤務，我與許
      哲綺2人站在中正路旁取締，這個位置可以看到中正路的
      紅綠燈號誌變換，抗告人車輛由中正路往東勢方向行駛，
      他過路口的時候已經紅燈，當時紅綠燈號誌正常運作等語
      （參見原審卷第17-18頁）。另證人即與嚴殷志一起執行
      勤務之警員許哲綺亦結證稱：於97年2月3日上午10時至12
      時許，我們在褒忠鄉○○路、自強路執行交通稽查，同日
      上午10時30幾分許，當時號誌為紅燈，我們看到1輛車子
      由褒忠鄉往東勢鄉方向行駛過來闖紅燈，我們就進行攔檢
      ，攔檢的位置在中正路上，該處可以看到中正路與自強路
      口的紅綠燈號誌，抗告人開車過來的時候，當時褒忠往東
      勢方向的號誌是紅燈，當天紅綠燈號誌正常運作等語（參
      見原審卷第19-20頁）。查證人嚴殷志、許哲綺2人經原審
      隔離訊問結果，所證述之內容及所繪製之現場圖位置均相
      符合，而其2人與抗告人間，係不相識之人，且未有任何
      怨隙，衡情應無設詞攀誣，或是虛構違規事實以陷害異議
      人之理。況警員依法執行公務時，即應公正執法，否則有
      受行政懲處責任之監督，且於原審具結作證，更係以刑事
      責任擔保其證言之真實性，故證人嚴殷志、許哲綺上開證
      述內容，及證人嚴殷志所記錄舉發之本件違規事實，應堪
      採信。是抗告人於前述時、地，駕駛汽車行經設有燈光號
      誌管制設施之交岔路口時有闖紅燈之違規行為，應可認定
      。
四、綜上所述，抗告人在前揭時、地，駕駛汽車闖紅燈之違規行
    為既可認定，則原處分機關即交通部公路總局嘉義區監理所
    雲林監理站依道路交通管理處罰條例第53條第1項，裁處異
    議人罰鍰2,700元，並依同條例第63條之規定，記違規點數3
    點，於法並無不當，原裁定認聲明異議為無理由，而予駁回
    。抗告人仍執陳詞指摘原裁定為不當，本院經核，原裁定認
    事用法並無不合，本件抗告為無理由，應予駁回。
五、據上論斷，應依道路交通案件處理辦法第26條，刑事訴訟法
    第412條，裁定如主文。
中    華    民    國    97    年    6     月    9     日
                  刑事第一庭    審判長法  官  黃崑宗
                                      法  官  夏金郎
                                      法  官  王明宏
以上正本證明與原本無異。
不得再抗告。
                                      書記官  黃全忠
中    華    民    國    97    年    6     月    10    日


司法院資訊處製作；財團法人民間司法改革基金會備份。
